【裁判字號】    90,易,778
【裁判日期】    900514
【裁判案由】    毒品危害防制條例
【裁判全文】
臺灣桃園地方法院刑事判決                            九十年度易字第七七八號
    公  訴  人  台灣桃園地方法院檢察署檢察官
    被      告  甲○○
右列被告因毒品危害防制條例案件，經檢察官提起公訴（九十年度毒偵字第五八二號
），及移送併辦（九十年度毒偵字第八六○號）本院判決如左：
        主  文
甲○○連續施用第二級毒品，處有期徒刑玖月。
查獲之第二級毒品安非他命貳包（共計毛重六‧五一公克）沒收銷燬。
        事  實
一、甲○○前有多次非法吸用化學合成麻醉藥品安非他命之犯罪紀錄（均不構成累犯
    ），又因施用第二級毒品安非他命案件，經台灣基隆地方法院檢察署檢察官聲請
    台灣基隆地方法院裁定觀察、勒戒，經認無繼續施用毒品傾向，由該署檢察官於
    民國八十七年十月二十七日以八十七年度偵字第四七六二號不起訴處分確定，猶
    不知悔改，又因施用第二級毒品安非他命，經台灣桃園地方法院檢察官聲請裁定
    觀察、勒戒，認有繼續施用傾向，先送強制戒治，並由該署檢察官提起公訴，本
    院以八十八年度壢簡字第一一五三號刑事判決判處有期徒刑六月確定。甲○○於
    前案強制戒治屆滿三月時，其成效經評定合格，無繼續戒治必要，經本院於八十
    九年二月二十九日以八十九年度毒聲字第一五七一號裁定命停止戒治，所餘戒治
    期間，付保護管束，甲○○竟又另行基於概括之犯意，自八十九年十一月間某日
    起至九十年二月初某日（二月三日前），連續在基隆市○○○路六十號六樓居處
    ，以將第二級毒品安非他命置於吸食器中燒烤成煙霧狀方式，施用第二級毒品安
    非他命多次。期間，於八十九年十二月二十六日下午九時許在基隆市○○○路陸
    橋下首度為警查獲，並扣得第二級毒品安非他命一包（○‧○一公克）；又於九
    十年一月十六日下午六時許，在基隆市○○街四七五號之二再度為警查獲；復於
    九十年二月三日下午八時三十五分許，在基隆市○○○路六十號四樓樓梯間，三
    度為警查獲，並扣得第二級毒品安非他命一包（毛重六‧五公克）。
二、案經基隆市第一警察分局報請台灣基隆地方法院檢察署呈請台灣高等法院檢察署
    核轉台灣桃園地方法院檢察署檢察官偵查起訴暨聲請併案審理。
        理  由
一、訊之被告甲○○坦承右揭犯行不諱，其經三度採尿送檢驗結果均確呈第二級毒品
    安非他命陽性反應，有卷附基隆市衛生局檢驗成績書三紙可按，並有第二級毒品
    安非他命二包（共計毛重六‧五一公克）扣案佐證。而被告前因施用第二級毒品
    安非他命案件，經台灣基隆地方法院檢察署檢察官聲請台灣基隆地方法院裁定觀
    察、勒戒，經認無繼續施用毒品傾向，由該署檢察官於八十七年十月二十七日以
    八十七年度偵字第四七六二號不起訴處分確定，猶不知悔改，又因施用第二級毒
    品安非他命，經台灣桃園地方法院檢察官聲請裁定觀察、勒戒，認有繼續施用傾
    向，先送強制戒治，並由該署檢察官提起公訴，本院以八十八年度壢簡字第一一
    五三號刑事判決判處有期徒刑六月確定等節，則有上開不起訴處分書、台灣高等
    法院被告全國前案紀錄表、台灣桃園地方法院檢察署刑案資料查註紀錄表各一紙
    在卷可稽，事證明確，犯行堪以認定。
二、按安非他命為毒品危害防制條例第二條第二項第二款所規範之第二級毒品，被告
    予以施用，係犯同條例第十條第二項之施用第二級毒品罪，其施用第二級毒品安
    非他命前持有第二級毒品安非他命之低度行為，為施用之高度行為所吸收，不另
    論罪。其多次犯行，時間緊接、手段相似，顯係基於概括之犯意，多次觸犯犯罪
    構成要件相同之罪名，應論以連續犯一罪，並加重其刑。至於八十九年十二月二
    十六日回溯九十六小時以外外施用第二級毒品安非他命之犯行，雖未據公訴人指
    述，然該犯行與公訴人所起訴者既有連續犯裁判上一罪關係，基於審判不可分原
    則，本院自得併予審理，附此敘明。爰審酌被告所犯雖限於自殘，尚未對社會造
    成重大危害，惟前於八十一年間、八十二年間均因非法吸用化學合成麻醉藥品安
    非他命案件，經台灣基隆地方法院、台灣高等法院各判處有期徒刑五月、八月確
    定，並均執行完畢，有前開紀錄表在卷可稽（不構成累犯），此後仍屢因施用毒
    品為警查獲，經觀察勒戒，復經強制戒治均無法治療其惡習，於保護管束期間，
    又未能悔過自新，再度施用毒品，惡性非輕等一切情狀，量處如主文所示之刑。
三、查獲之白色晶體二包（一包毛重○‧○一公克、一包毛重六‧五公克）均經被告
    自承為其所施用之第二級毒品安非他命，而被告之尿液經檢驗亦呈安非他命陽性
    反應，業如前述，堪認上開查獲之白色晶體確係被告所施用之第二級毒品安非他
    命無訛，應依毒品危害防制條例第十八條第一項前段宣告沒收銷毀。
四、據上論斷，應依刑事訴訟法第二百九十九條第一項前段，毒品危害防制條例第十
    條第二項、第二十條第三項前段、第十八條第一項前段，刑法第十一條前段、第
    五十六條，判決如主文。
本案經檢察官陳美華到庭執行職務。
中      華      民      國      九十      年      五   月    十四     日
                                臺灣桃園地方法院刑事第五庭
                                      法  官  楊  得  君
右正本證明與原本無異。
如不服本判決，應於判決送達後十日內向本院提出上訴狀( 應附繕本 )，上訴於臺灣
高等法院。
                                      書記官  簡  慧  瑛
中      華      民      國      九十      年      五   月     十五      日
附論罪科刑依據之法條：
毒品危害防制條例第十條
施用第一級毒品者，處六月以上五年以下有期徒刑。
施用第二級毒品者，處三年以下有期徒刑。


司法院資訊處製作；財團法人民間司法改革基金會備份。
